臺灣高雄地方法院刑事判決　　　　　 100年度審易字第1815號
公　訴　人　臺灣高雄地方法院檢察署檢察官
被　　　告　林友田
上列被告因竊盜案件，經檢察官提起公訴（100 年度偵字第8601
號），被告就被訴事實為有罪之陳述，本院依簡式審判程序審理
，判決如下：
    主  文
林友田犯竊盜罪，累犯，處有期徒刑肆月。又犯攜帶兇器竊盜罪
，累犯，處有期徒刑捌月，扣案之T 型扳手壹支沒收。又犯竊盜
罪，累犯，處有期徒刑伍月。應執行有期徒刑壹年貳月，扣案之
T 型扳手壹支沒收。
    事  實
一、林友田前因竊盜案件，經臺灣高雄地方法院以95年度簡字第
    7618號判決有期徒刑4 月、4 月，定應執行有期徒6 月確定
    ，嗣經裁定減刑並合併定應執行有期徒刑3 月確定，於民國
    96年8 月30日執行完畢。詎其仍不知悔改，竟意圖為自己不
    法之所有，分別於：(一)99年11月26日上午7 時20分許，在高
    雄市○○區○○街76號前，見高雄市政府所有水溝蓋2 只(
    價值約新台幣「下同」2600元) 無人看管，遂徒手竊取上開
    水溝蓋，得手後逃逸，變賣所得300 元花用殆盡。嗣經警調
    閱監視器循線查獲。(二)100 年2 月17日上午8 時許，在高雄
    市左營區○○○路386 號「榮總醫院」前，持其所有且客觀
    上可供兇器使用之T 型扳手1 支，插入陳孝廣所有車號XTO-
    280 號重型機車鑰匙孔內啟動電門，竊得上開機車1 部( 價
    值約1 萬元) ，得手後即逃離現場並留供己用。(三)100 年2
    月27日上午11時41分許，騎乘上開竊得機車行經高雄市○○
    區○○街32號前，見羅文忠所有白色腳踏車停放該處而無看
    守，遂徒手竊取上開腳踏車（價值約3000元），置於所騎乘
    機車上逃離現場，嗣經警調閱監視器循線查獲。嗣於100 年
    3 月5 日上午11時許，在高雄市○○區○○街與錦州街交岔
    口，因騎乘上開機車為警查獲，並扣得XTO-280 號重型機車
    1 部（已發還陳孝廣) 、上開T 型扳手1 支。
二、案經陳孝廣、羅文忠訴由高雄市政府警察局三民第一分局報
    告臺灣高雄地方法院檢察署檢察官偵查起訴。
    理  由
一、本件被告林友田所犯普通竊盜罪、攜帶兇器竊盜罪，為死刑
    、無期徒刑、最輕本刑為3 年以上有期徒刑以外之罪，其就
    被訴事實為有罪之陳述，經本院告知簡式審判程序之旨，並
    聽取檢察官及被告之意見後，裁定進行簡式審判程序。
二、上開犯罪事實，業據被告林友田於本院審理中均坦承不諱，
    核與證人即高雄市政府水利局技工林益世、證人即告訴人陳
    孝廣、羅文忠於警詢時之指訴內容相符，並有高雄市政府警
    察局三民一分局哈爾濱派出所扣押筆錄暨扣押物品目錄表1
    份、具領人陳孝廣之贓物認領保管單1 紙、高雄市政府警察
    局車輛協尋電腦輸入單1 紙、蒐證照片共6 張、監視器翻拍
    照片4 張在卷及T 型扳手1 支扣案可資佐證，足認被告之自
    白與事實相符，足堪採信。從而，本件事證明確，被告犯行
    均堪認定。
三、按刑法第321 條第1 項第3 款之攜帶兇器竊盜罪，係以行為
    人攜帶兇器竊盜為其加重條件，此所謂兇器，其種類並無限
    制，凡客觀上足對人之生命、身體、安全構成威脅，具有危
    險性之兇器均屬之，且祇須行竊時攜帶此種具有危險性之兇
    器為已足，並不以攜帶之初有行兇之意圖為必要（最高法院
    79年臺上字第5253號判例意旨參照）。扣案之T 型扳手1 支
    ，為金屬材質，質地堅硬，尖端尖銳，有卷附照片可參，且
    得用以開啟機車電門，客觀上為足以殺傷人生命、身體之器
    械，顯為具有危險性之兇器。核被告就犯罪事實一(一)、(三)所
    為，均係犯刑法第320 條第1 項之竊盜罪；就犯罪事實一(二)
    所為，係犯同法第321 條第1 項第3 款之攜帶兇器竊盜罪。
    被告所犯上開3 罪，犯意各別，應分論併罰。被告有如前開
    犯罪科刑及執行紀錄，此有臺灣高等法院被告前案紀錄表1
    份在卷可稽，其前受徒刑之執行完畢後，5 年以內故意再犯
    本件有期徒刑以上之3 罪，均為累犯，各應依刑法第47條第
    1 項規定，加重其刑。爰審酌被告不思以正當途徑獲取財物
    ，竟貪圖私利行竊，破壞他人對財產權之支配，且以攜帶兇
    器之方式竊取他人財物，危害社會治安，實屬不該，且其有
    多次竊盜前科，素行不佳，有臺灣高等法院被告前案紀錄表
    可參，惟念其犯後坦承犯行，犯後態度尚可，所竊取之物部
    分業已返還被害人，犯罪所生損害部分已有減輕，此有贓物
    認領保管單1 紙在卷可參，及斟酌其犯罪動機、目的、手段
    等一切情狀，分別量處如主文所示之刑，並定其應執行刑。
    扣案之T 型扳手1 支，為其所有供犯本件犯罪事實一(二)攜帶
    兇器竊盜罪所用之物，據其供述在卷，應依刑法第38條第1
    項第2 款規定沒收。
據上論斷，應依刑事訴訟法第273 之1 第1 項、第299 條第1 項
前段，刑法第320 條第1 項、第321 條第1 項第3 款、第47條第
1 項、第51條第5 款、第38條第1 項第2 款，刑法施行法第1 條
之1 ，判決如主文。
本案經檢察官余彬誠到庭執行職務。
中    華    民    國   100    年    7     月  5      日
                  刑事第十庭    法  官  顏銀秋
以上正本證明與原本無異。
如不服本判決應於收受送達後10日內向本院提出上訴書狀，並應
敘述具體理由；如未敘述上訴理由者，應於上訴期間屆滿後20日
內向本院補提理由書（均須按他造當事人之人數附繕本）「切勿
逕送上級法院」。
中    華    民    國   100    年    7     月    6     日
                                書記官  林豐富
附錄論罪科刑法條
刑法第320條第1 項（竊盜罪）
意圖為自己或第三人不法之所有，而竊取他人之動產者，為竊盜
罪，處5 年以下有期徒刑、拘役或5 百元以下罰金。
刑法第321條第1項（加重竊盜罪）
犯竊盜罪而有下列情形之一者，處6 月以上、5 年以下有期徒刑
，得併科新臺幣10萬元以下罰金：
一、侵入住宅或有人居住之建築物、船艦或隱匿其內而犯之者。
二、毀越門扇、牆垣或其他安全設備而犯之者。
三、攜帶兇器而犯之者。
四、結夥三人以上而犯之者。
五、乘火災、水災或其他災害之際而犯之者。
六、在車站、埠頭、航空站或其他供水、陸、空公眾運輸之舟、
    車、航空機內而犯之者。